臺灣高等法院刑事判決
109年度上訴字第3461號
上  訴  人  
即  被  告  林佳萱
選任辯護人  朱健興律師(法扶律師)
上列上訴人因違反毒品危害防制條例等案件，不服臺灣臺北地方
法院於中華民國109年8月13日所為108年度訴字第994號第一審判
決（起訴案號：臺灣臺北地方檢察署108年度偵字第1327號），
提起上訴，本院判決如下：
    主  文
上訴駁回。
    事  實
一、甲○○基於以欺瞞之方法使人施用第三級毒品及意圖為自己不
    法所有之強盜取財犯意，於民國107年12月24日下午1時許，
    至臺北市○○區○○○路00○0號0室「維納絲服飾精品店」，以「
    減肥藥」名義，提供含有第三級毒品氟硝西泮（Flunitraze
    pam，即俗稱之FM2）成分之藥錠，予不知情之該店負責人丙○○、店員乙○○服用，而以此欺瞞方法，使丙○○、乙○○施用含
    有第三級毒品FM2成分之藥錠，至使丙○○陷於昏迷而不能抗
    拒之際，未經丙○○之同意，在乙○○陷入昏迷狀態前，要求不
    知情之乙○○、蔡淑郡（丙○○之妹），協助其將丙○○所有、置
    於店內如附表編號1至62所示之商品取走，並自行取走丙○○
    所有、置於店內如附表編號63所示之行動電話1支，而強盜
    取財上開物品得逞，並搭乘計程車攜離現場，乙○○則在甲○○
    離去未久後，陷入昏迷狀態。丙○○、乙○○清醒後，即前往就
    醫並報警處理，為警循線於107年12月25日下午2時許，在新
    北市○○區○○路00號某旅館房間查獲甲○○，並在上開旅館房間
    及新北市○○區○○街00號某超商內，扣得甲○○所放置、如附表
    編號1至63所示之物（均已發還丙○○），丙○○、乙○○就醫所
    採尿液並經檢出第三級毒品FM2代謝物，因而查悉上情。
二、案經丙○○訴由新北市政府警察局板橋分局報請臺灣臺北地方
    檢察署檢察官偵查起訴。
    理  由
壹、程序方面：
一、本件係由原審之辯護人為被告之利益而上訴（本院卷第37至
    39頁），且被告表明同意上訴（本院卷第84頁），未與被告
    明示之意示相反，依刑事訴訟法第346條前段規定，其上訴
    合法，合先敘明。
二、證據能力：
　　本院認定犯罪事實所憑之供述證據及非供述證據，檢察官、
    被告及辯護人均同意作為本案證據（本院卷第85至88頁），
　　經本院審酌各該陳述作成時之情況與證據取得程序，均無 
    違法不當，因而認為適當，均認有證據能力，合先敘明。
貳、實體方面：
一、認定事實所憑之證據及理由：
　㈠訊據上訴人即被告甲○○對於提供「減肥」藥錠予告訴人丙○○
    、被害人乙○○服用後，要求乙○○、蔡淑郡（丙○○之妹）協助
    其將丙○○所有、置於店內如附表編號1至62所示之商品取走
    ，並自行取走丙○○所有、置於店內如附表編號63所示之行動
    電話1支等情，固均坦承在卷，惟矢口否認有何以欺瞞之法
    使人施用第三級毒品及強盜取財之犯行，辯稱：我當時提供
    的藥錠，確實是減肥藥，我離開現場時，丙○○、乙○○之精神
    狀況都正常；附表編號1至62所示者，是我事先委託丙○○代
    購或現場選購之商品，就代購部分我有支付訂金，因乙○○、
    蔡淑郡有幫我把商品搬上計程車，我認為她們有同意我過兩
    天再付款；至於附表編號63所示之行動電話1支，是我所竊
    取，但我忘記當時竊取情形等語。
　㈡經查：
    ⒈被告於107年12月24日下午1時許，至臺北市○○區○○○路00○0
      號0室「維納絲服飾精品店」，以減肥瘦身名義提供藥錠
      予該店之負責人丙○○及店員乙○○服用後，要求乙○○、蔡淑
      郡協助其將丙○○所有、置於店內如附表編號1至62所示之
      商品取走，並自行取走丙○○所有、置於店內如附表編號63
      所示之行動電話1支；嗣為警於107年12月25日下午2時許
      ，在新北市○○區○○路00號某旅館房間查獲被告，並在上開
      旅館房間及新北市○○區○○街00號某超商內，扣得被告所放
      置、如附表編號1至63所示之物（均已發還丙○○）等情，
      均據被告坦承在卷，核與告訴人丙○○、被害人乙○○、證人
      蔡淑郡所述情節相合（均詳下述），並有自願受搜索同意
      書、新北市政府警察局板橋分局搜索扣押筆錄、扣押物品
      目錄表、贓物認領保管單（偵卷第47至77頁）、扣案物照
      片及現場監視錄影畫面翻拍照片（偵卷第99頁至133頁）
      在卷可稽，首堪認定。
  　⒉關於被告提供藥錠予丙○○、乙○○服用之情形，證人即告訴
      人丙○○於偵訊時證稱：被告當天要過來拿商品，她比之前
      瘦一點，我們閒聊間我就問她怎麼瘦那麼多，被告就說藥
      丸是美國小姑寄來的，吃了可以瘦身、代謝，是天然蔬果
      做成的，且被告是我很多年客人，我沒有疑惑，被告從她
      包包拿礦泉水及3顆藥丸給我吃，當下我就馬上吃下去；
      事後我看監視器，不到10分鐘我就頭暈，我還是講解名牌
      精品東西給她聽，但畫面中我行為已經有點遲緩，我有將
      監視錄影畫面交給警察，後來我趴在櫃臺睡覺；後來是我
      妹妹及我先生將我送至臺北榮民總醫院就醫等語（偵卷第
      184至185頁）。於原審審理時證稱：當時我們在店裡閒聊
      ，聊到被告變瘦是因為吃了國外親戚給的藥錠，因為我也
      想瘦，所以我就吃了被告給我的藥，我沒有想過被告給我
      下藥這種事情，只是後面我感覺到我頭有點昏昏沉沉的，
      我還叫員工乙○○過來，我跟乙○○說我頭有點暈暈的，我不
      曉得是不是藥的問題，但我跟乙○○說不要吃藥，後來我就
      趴在桌上昏倒了，我沒有意識後面的事情，我記得被告給
      我2顆藥錠，被告還拿她包包裡面的水給我喝等語（原審
      卷第132至133頁）。另證人即被害人乙○○於偵訊時證稱：
      當天我跟丙○○一起上班，被告同時跟我們說減肥藥的事情
      ，丙○○先吃，我說我吃完早午餐再吃，我吃完早午餐後，
      吃了2顆被告給我的藥物；我比較晚吃藥錠，還可以講話
      ，我以為被告已經付錢，所以就幫她把貨物拿出去；後來
      丙○○去就醫，我就跟同事說我有點不舒服，我要去隔壁店
      （0室）休息，直到店家把我叫醒說要送我去醫院等語（
      偵卷第185頁）。於原審審理時證稱：被告是熟客，我們
      員工比較沒有接觸，被告要來取貨，丙○○給被告看一些精
      品，因為被告以前比較胖，我們閒聊之中就說妳瘦了，被
      告就說她最近吃天然的減肥藥很有用，說給我們試試看，
      當下被告給我，但我還沒吃早餐，所以我就沒有吃，之後
      被告給丙○○吃，丙○○就先吃了，丙○○可能有點不舒服，但
      我們沒有察覺出來，可能丙○○吃比較多，所以不舒服，我
      是後面才吃，我只有吃1顆，我覺得我還有意識，但我不
      知道那個東西是藥物，我也沒察覺到；丙○○吃了之後，站
      不穩、頭暈，我以為她感冒不舒服，她後來就趴在桌上了
      ；我覺得我還很正常，因為我比較晚吃，到後面我也覺得
      頭有點暈，被告叫我們幫她把貨拿出去，我們以為被告轉
      帳給丙○○了，因為被告是熟客，所以被告說她轉帳，我們
      認知是沒有問題的，而丙○○已經趴在桌上不舒服了，我們
      也沒有意識到被告還沒付錢這件事，所以我跟另外一個同
      事幫被告把東西拿出去，拿出去之後我也覺得不太舒服，
      當下我跟同事說我想要休息一下，我趴下去就沒有意識了
      ，後來就被送醫院了；我當時到底吃1顆或2顆藥錠，以警
      察局講的為準，因為我有點忘記了，我記得丙○○吃得比我
      多，因為時間有點久了，在警察局講的是當下的記憶等語
      （原審卷第141至144頁）。
  　⒊經核證人丙○○、乙○○所述主要情節相合，雖丙○○就當時所
      服藥錠為2顆或3顆，乙○○就當時所服藥錠為1顆或2顆，前
      後所述略有不符。然其審判程序之證述，距本案事發已有
      相當期日，且2人均在不知情，且無計畫、準備之狀況下
      ，自被告處取得藥錠施用，進而陷入昏迷狀態，嗣就服用
      前之若干細節未能明確記憶，亦難認有何違常之處。況被
      告確有提供藥錠物品予其施用，詰之證人乙○○並稱：我當
      時到底吃1顆或2顆藥錠，以警察局講的為準，因為我有點
      忘記了等語（原審卷第144頁），是此部分自無礙其2人證
      詞之憑信性。另依證人蔡淑郡所述：我當時看到店員乙○○
      在吃藥，我問她吃什麼藥，乙○○說是被告拿給她的減肥藥
      ，被告也有過來說是減肥用途的藥物，後來我去整理東西
      ，忙完後我到另一間店，乙○○就來叫我說我姊姊丙○○頭暈
      ，好像感冒一樣，然後乙○○也說她自己頭暈暈的，我過去
      店裡面，看到丙○○趴在桌上，有點昏昏沈沈要輸入手機密
      碼查帳，卻一直輸入錯誤，然後我看到被告一直站在旁邊
      ，後來她說讓丙○○休息，被告單獨跟我說她剩9萬元尾款
      還沒入帳，等丙○○醒了之後請她扣掉項鍊及眼鏡飾品的錢
      ，其他餘款留著之後再扣，就請我跟乙○○幫她把貨搬出去
      ，後來我進來叫丙○○醒來，就發現手機不見了，然後丙○○
      就問我說貨款還沒入帳為何被告就把貨拿走；我當時看到
      乙○○拿著2顆綠色橢圓形藥錠直接服用；我有陪她們兩位
      去醫院檢查等語（偵卷第36至37頁），亦與丙○○、乙○○所
      述情形相符。參諸被告自承從上址商店取走如附表編號1
      至62所示商品之價值合計近百萬元，且僅就部分委託代購
      商品預付若干訂金（詳下述），並拿取丙○○置於店內、如
      附表編號63所示之行動電話1支，若非丙○○因服用其提供
      之藥錠陷於昏迷，乙○○、蔡淑郡則誤認為丙○○同意被告直
      接取走，當無可能輕易得手，足認證人丙○○、乙○○上開指
      述屬實。據此，堪認被告當時係利用丙○○服用其所提供之
      藥錠，因而陷於昏迷而不能抗拒之際，未經丙○○之同意，
      要求尚未陷於昏迷然不知情之乙○○、不知情之蔡淑郡，協
      助其將附表編號1至62所示之商品取走，並自行取走附表
      編號63所示之行動電話1支。
　　⒋告訴人丙○○、被害人乙○○因服用被告提供之藥錠，先後陷
      於昏迷後，於案發當天前往急診就醫，經採集其2人尿液
      檢體檢驗結果，均檢出第三級毒品FM2之代謝物等情，有
      台北榮民總醫院臨床毒物科報告、診斷證明可證（偵卷第
      193至201頁）。按FM2又稱「強姦藥丸」，於服用後有嗜
      睡、疲累、意識不清、反應較慢等副作用，為本院承辦毒
      品案件所已知，核與丙○○、乙○○服用被告提供之藥錠後所
      呈現之昏迷反應相符。且丙○○、乙○○服用藥錠出現症狀後
      ，當天立即急診就醫，時間密接，中間亦無服用其他藥物
      之情形，足認其2人尿液檢驗檢出第三級毒品FM2成分，係
      因服用被告所提供之藥錠所造成。據此，堪認本案被告係
      對丙○○、乙○○偽稱其以不詳方法取得、含有第三級毒品FM
      2成分之藥錠為減肥藥，並提供該藥錠予不知情之丙○○、
      乙○○服用，以此欺瞞方法，使丙○○、乙○○施用含有第三級
      毒品FM2成分之藥錠後，利用丙○○因而陷於昏迷而不能抗
      拒之際，遂行其強盜取財之事實，甚為明確。
　　⒌被告所辯不足採之理由：⑴被告當時提供之藥錠，含有第三
      級毒品FM2成分，告訴人丙○○服用後，因而陷於昏迷而不
      能抗拒，業經本院勾稽相關事證論述如上。被告空言辯稱
      其當時提供的藥錠，確實是減肥藥，於離開現場時，丙○○
      、乙○○之精神狀況都正常云云，核與卷內事證不合，難認
      可採。至於被告雖在偵查中提出綠色橢圓形錠劑，主張所
      提供者，為購買自新北市板橋區廣欣藥局之減肥藥（偵卷
      第210頁），然其所提藥錠鑑定結果，與廣欣藥局之調劑
      紀錄，均未見該藥局販賣予被告之藥錠，含有上開第三級
      毒品成分，有衛生福利部食品藥物管理署檢驗書（偵卷第
      289頁）及廣欣藥師藥局函（偵卷第277至284頁），又該
      藥錠及其購藥紀錄，均係被告事後所提，並無證據足認與
      本案提供給丙○○、乙○○施用之藥錠同一，
　　　況依證人丙○○所述，被告當時尚聲稱藥錠是由美國寄來（
      偵卷第184頁），亦與被告案發後所述藥錠來源不符。是
      此部分自無從採為有利於被告之認定。⑵被告自承從上址
      商店取走如附表編號1至62所示商品之價值合計將近100萬
      元之多，且僅就部分委託代購商品預付若干訂金，並自行
      取走丙○○置於店內、如附表編號63所示之行動電話1支。
      而被告就所謂委託代購訂金之數額，於偵查及原審時所述
      不一，嗣於本院時稱：附表編號1至3、5至14、62都是現
      場選購的商品，我都沒有付錢；附表編號4、15至61是委
      託丙○○代購，總價約20、30萬元，此部分有付訂金，應該
      分3次，全部訂金數額我忘記了等語（本院卷第185至186
      頁）。至於辯護人則主張被告於107年12月18日前已向丙○○支付款項7萬2千元等語（本院卷第143至145頁）。即令
      被告確有支付部分訂金，對照其取走服飾之價款，亦明顯
      偏低，難認有何未經結算確認，即可逕自取走之理由。此
      部分應以告訴人丙○○所指，被告到店取貨，必須付清全部
      價款，始同意被告將相關商品取走等語，方為真實可採。
      被告辯稱其已支付部分訂金，且有乙○○、蔡淑郡幫忙搬貨
      ，主張已獲丙○○同意嗣後再行付款云云，難認有據。據上
      ，被告利用丙○○因服用其提供之藥錠陷於昏迷，乙○○、蔡
      淑郡則誤認被告已獲丙○○同意取走物品之情況下，擅自取
      得附表所示之物，其具不法所有意圖，且取物行為，與欺
      瞞丙○○等人服用含FM2成分之藥錠間，具有因果關係甚明
      。辯護人爭執被告取走商品之行為與丙○○、乙○○服用藥錠
      之因果關係，亦無足取。
　　㈢本案事證明確，被告犯行堪以認定。
　二、論罪及駁回上訴之理由：
    ㈠按氟硝西泮（Flunitrazepam，即俗稱之FM2）為毒品危害
      防制條例第2條第2項第3款所定之第三級毒品。是被告所
      為，係犯毒品危害防制條例第6條第3項之以欺瞞方法使人
      施用第三級毒品罪，及刑法第328條第1項之強盜取財罪。
      被告以一欺瞞行為，使告訴人丙○○、被害人乙○○2人施用
      第三級毒品，侵害數法益，為想像競合犯，此部分論以一
      罪。被告以藥劑至使告訴人丙○○不能抗拒，而取走丙○○之
      財物，該施以藥劑之行為，為強盜行為之一部分，其以一
      行為同時觸犯上開2罪名，亦屬想像競合犯，應從一重以
      欺瞞使人施用第三級毒品罪處斷。公訴人認應數罪併罰，
      容有誤會。又被告就取走丙○○手機部分，主張係趁其不知
      之竊盜行為，惟丙○○係因服用被告提供之藥錠陷於昏迷，
      已如前述，則被告在其造成丙○○不能抗拒之情況下，取走
      手機，仍包括在同一強盜行為，無從論以竊盜犯行，併予
      敘明。
　　㈡被告前因詐欺案件，經本院臺南分院以104年度上易字第56
      3號判處有期徒刑4月、6月、2月，應執行有期徒刑9月確
      定，於105年3月3日易科罰金執行完畢，有本院被告前案
      紀錄表可稽，其於有期徒刑執行完畢後5年內，故意再犯
      本案有期徒刑以上之罪，成立累犯。又司法院釋字第775
      號解釋，依解釋文及理由之意旨，係指構成累犯者，不分
      情節，一律加重最低本刑，於不符合刑法第59條所定要件
      之情形下，致生行為人所受之刑罰超過其所應負擔罪責之
      個案，不符罪刑相當原則、比例原則。於此範圍內，在修
      正前，為避免發生上述罪刑不相當之情形，法院就該個案
      應裁量是否加重最低本刑。考量被告前因財產犯罪，經判
      處有期徒刑確定並已執行完畢，竟變本加厲，再犯本案，
      難謂無特別惡性及對刑罰反應力薄弱情事，依其累犯及犯
      罪情節，並無上開解釋所指應不予加重最低本刑以符合罪
      刑相當原則之情形，所犯上開之罪，應依刑法第47條第1
      項規定加重其刑。
    ㈢原審以被告犯行事證明確，適用毒品危害防制條例第6條第
      3項、刑法第11條、第328條第1項、第47條第1項、第55條
      等規定，審酌被告因一己物質私慾，竟以毒品影響告訴人
      丙○○、被害人乙○○之意識，而取走附表所示之物，對於他
      人身體健康及財產權極不尊重，法治觀念不足，犯後飾詞
      卸責，態度不佳，惟考量告訴人已取回財物，損害非鉅，
      兼衡其智識程度、工作收入情形、家庭生活狀況、領有輕
      度身心障礙證明等一切情狀，量處有期徒刑5年6月。並說
      明被告取走如附表所示之物，均已合法發還告訴人丙○○，
      爰不予宣告沒收追徵。經核原判決之認事用法均無違誤，
      量刑亦稱妥適。被告仍執前詞，矢口否認犯行，所辯均不
      足採，業經本院論駁如上。此外，被告未具體指摘原判決
      之量刑有何違法或不當情形，僅以承認私下取走手機乙節
      ，請求從輕量刑，亦屬無據。從而，被告上訴，為無理由
      ，應予駁回。
據上論斷，應依刑事訴訟法第368條，判決如主文。
本案經檢察官黃嘉妮提起公訴，檢察官卓俊吉到庭執行職務。
中　　華　　民　　國　　110 　年　　5 　　月　　27　　日
              　　刑事第六庭    審判長法　官  劉方慈
                                      法　官  許曉微
                                      法　官  朱嘉川
以上正本證明與原本無異。
如不服本判決，應於收受送達後20日內向本院提出上訴書狀，其
未敘述上訴之理由者並得於提起上訴後20日內向本院補提理由書
（均須按他造當事人之人數附繕本）「切勿逕送上級法院」。
                                      書記官  尤朝松
中　　華　　民　　國　　110 　年　　5 　　月　　28　　日
附錄本案論罪科刑法條全文：　　
毒品危害防制條例第6條
以強暴、脅迫、欺瞞或其他非法之方法使人施用第一級毒品者，
處死刑、無期徒刑或十年以上有期徒刑；處無期徒刑或十年以上
有期徒刑者，得併科新臺幣一千萬元以下罰金。
以前項方法使人施用第二級毒品者，處無期徒刑或七年以上有期
徒刑，得併科新臺幣七百萬元以下罰金。
以第一項方法使人施用第三級毒品者，處五年以上有期徒刑，得
併科新臺幣五百萬元以下罰金。
以第一項方法使人施用第四級毒品者，處三年以上十年以下有期
徒刑，得併科新臺幣三百萬元以下罰金。
前四項之未遂犯罰之。
中華民國刑法第328條
意圖為自己或第三人不法之所有，以強暴、脅迫、藥劑、催眠術
或他法，至使不能抗拒，而取他人之物或使其交付者，為強盜罪
，處五年以上有期徒刑。
以前項方法得財產上不法之利益或使第三人得之者，亦同。
犯強盜罪因而致人於死者，處死刑、無期徒刑或十年以上有期徒
刑；致重傷者，處無期徒刑或七年以上有期徒刑。
第一項及第二項之未遂犯罰之。
預備犯強盜罪者，處一年以下有期徒刑、拘役或九千元以下罰金
。
附表：
編號 品名   （數量均為1） 價值    （新臺幣） 1 HERMES Lindy 30 手提包（綠色） 21萬元 2 HERMES Lindy 34 手提包（黑色） 18萬元 3 CHANEL粉鑽項鍊 2萬5,000元 4 ONE WAY T恤（黑色） 4,800元 5 HERMES大馬吊飾（紫色） 1萬8,000元 6 HERMES大馬吊飾（橘色） 1萬8,000元 7 GUCCI大金屬眼鏡 （起訴書附表誤載為「CUCCI」） 1萬6,000元 8 CHANEL黑白鑽項鍊 1萬8,000元 9 CHANEL機器貓項鍊 2萬8,000元 10 CHANEL兩用腰帶 2萬8,000元 11 HERMES絲巾（藍色） 6,500元 12 HERMES絲巾（粉色） 6,500元 13 HERMES絲巾（綠色） 6,500元 14 CHANEL BOY 30 包包 7萬元 15 RANDA黑靴 5,500元 16 Jouetie 黑拚T恤 （起訴書附表誤載為「Jonetie黑併T恤」） 5,200元 17 Jouetie 白拚T恤（起訴書附表誤載為「Jonetie白併T恤」） 5,200元 18 Jouetie 蕾絲帽T恤（黑色）（起訴書附表將品牌誤載為「Jonetie」） 5,500元 19 Jouetie 蕾絲帽T恤（紫色）（起訴書附表將品牌誤載為「Jonetie」） 5,500元 20 RASVOA 豹紋長裙 3,900元 21 Dazzlin 黑高領上衣 4,200元 22 BACKS紅外套 4,800元 23 Rady 毛毛袖長洋裝 5,800元 24 RASVOA 毛毛外套 5,800元 25 RASVOA 豹紋短裙 3,900元 26 Duras 黑包包 4,800元 27 ESPERANZA 駝色短靴（起訴書附表將品牌誤載為「ESPERANDA」） 5,200元 28 Kappa 黑帽T恤 5,800元 29 Kappa 紅褲（起訴書附表將品牌誤載為「Kapa」） 4,000元 30 Lamia 豹紋牛仔外套 5,500元 31 spray 豹紋裙 3,800元 32 Amlient 軍綠毛衣（起訴書附表將品牌誤載為「Amliemt」） 4,000元 33 Roger&Raw 黑色內搭褲（起訴書附表將品牌誤載為「reger & raw」） 1,000元 34 GYDA內搭褲 1,500元 35 Roger&Raw 牛仔拼接上衣（白色）（起訴書附表將品牌誤載為「reger&raw」） 4,500元 36 Roger&Raw 牛仔拼接上衣（藍色）（起訴書附表將品牌誤載為「reger&raw」） 4,500元 37 Torte 黑色豹紋帽T（起訴書附表誤載為「黑色豹紋外T」） 4,200元 38 Roger&Raw灰色圍脖（起訴書附表將品牌誤載為「reger&raw」） 2,800元 39 BACKS 迷彩拼接裙 4,000元 40 Lamia 駝色上衣 5,500元 41 Lamia 黑色上衣 5,500元 42 Rady 花色T 5,900元 43 Samantha 黑包包 6,500元 44 RESEXXY 黑色帽子 2,500元 45 ONE WAY 黑色帽子 1,800元 46 RESEXXY 黑色長板T 4,800元 47 Roger&Raw黑色套裝（起訴書附表將品牌誤載為「reger&raw」） 5,800元 48 ENVYM 黑色外套 4,500元 49 Duras 黑色高領 4,000元 50 Duras 白色高領 4,200元 51 DaTuRa 黑色毛衣 （起訴書附表將品牌誤載為「Duras」） 4,500元 52 Roger&Raw藍色上衣（起訴書附表將品牌誤載為「reger&raw」） 4,500元 53 RASVOA 黑白色上衣 3,500元 54 LIZ LISA 駝色上衣 3,500元 55 LIZ LISA 格紋裙 4,500元 56 EGOIST 黑灰色外套（起訴書附表將品牌誤載為「EGOIS」） 5,800元 57 EGOIST 黑色高領（起訴書附表將品牌誤載為「EGOIS」） 3,900元 58 KAWI JAMELE 灰色毛衣 4,000元 59 KAWI JAMELE 黑褲 3,900元 60 SLY 黑色外套 5,800元 61 ESPERANZA 黑靴（起訴書附表將品牌誤載為「ESPER」） 4,500元 62 HERMES 藍色皮夾 12萬元 63 iPhone XS 手機 4萬4,500元 合計  101萬100元